臺灣板橋地方法院刑事判決             100年度易字第4132號
公  訴  人  臺灣板橋地方法院檢察署檢察官
被      告  施珀丞
上列被告因竊盜案件，經檢察官提起公訴（100 年度偵字第2776
2 號、第27922號），本院依簡式審判程序判決如下：
    主  文
施珀丞犯如附表一「罪名」欄所載之罪，均累犯，各處如附表一
「處刑」欄所載之刑，如附表一「沒收」欄所示之物沒收。應執
行有期徒刑年，如附表二所示之物均沒收。
    事  實
一、施珀丞前因竊盜案件，經本院以96年度簡字第5581號判處有
    期徒刑4 月、3 月，應執行有期徒刑5 月確定。因竊盜案件
    ，經本院以96年度易字第3073號判處有期徒刑5 月確定。因
    竊盜案件，經本院以97年度易字第480 號判處有期徒刑8 月
    確定。因詐欺案件，經本院以97年度簡字第8885號判處有期
    徒刑5 月，減為有期徒刑2 月又15日確定。因搶奪案件，經
    本院以97年度訴字第1922號判處有期徒刑1 年確定。上開案
    件經接續執行，於民國99年9 月1 日縮刑假釋出監，迄99年
    12月1 日縮刑期滿未經撤銷假釋，其未執行之刑，以已執行
    論。仍不知悔改，基於意圖為自己不法所有之犯意，分別實
    行下列行為：
  (一)於100 年9 月11日下午12時50分稍前之某時，在新北市板橋
    區○○○路○ 段186 號前，持其所有、如附表二編號一所示
    之鑰匙1 支，插入張淑貞所有、停在該處之車號ICF-496 號
    普通重型機車之電門，並扭轉發動引擎後，隨即將該機車騎
    離現場而竊取之，得手後供己代步使用，嗣於耗盡汽油後，
    將該機車任意棄置在不詳處所（迄未尋獲）。因張淑貞察覺
    遭竊後，報警處理，經警調閱現場監視錄影紀錄，始循線查
    悉上情。
  (二)於100 年9 月12日上午11時許至同年月16日晚上10時許間之
    某時，在臺北市萬華區長順堤外「日月亭停車場」外面，持
    其所有、如附表二編號一所示之鑰匙1 支，插入洪坤仁所有
    、交由馬鵬雲使用而停在該處之車號BHZ-170 號普通重型機
    車之電門，並扭轉發動引擎後，隨即將該機車騎離現場而竊
    取之，得手後供己代步使用。另於100 年9 月17日中午12時
    許，駕駛上開竊得之機車，攜帶其所有、客觀上可供兇器使
    用之老虎鉗1 把（即附表二編號三所示），至李權明位於新
    北市○○區○○街55號1 樓住處外，將李權明所有之熱水器
    1 台拆下後，以上開機車載離現場而竊取之，得手後將竊得
    之熱水器1 台以新臺幣（下同）250 元至500 元之價格，販
    賣予不知情之資源回收業者，得款花用一空。嗣於耗盡上開
    機車之汽油後，將該機車任意棄置在不詳處所（迄未尋獲）
    。因馬鵬雲、李權明於察覺遭竊後，報警處理，經警調閱現
    場監視錄影紀錄，始循線查悉上情。
  (三)於100 年10月4 日晚上8 時許至翌日上午11時20分許（起訴
    書誤載12時16分許）間之某時，在臺北市○○區○○路228
    巷11弄某處，持其所有、如附表二編號一所示之鑰匙1 支，
    插入陳嘉賢所有、交由胡秀琴使用而停在該處之車號GDW-05
    7 號普通重型機車之電門，並扭轉發動引擎後，隨即將該機
    車騎離現場而竊取之，得手後供己代步使用。另於100 年10
    月5 日中午12時50分許，駕駛上開竊得之機車，攜帶其所有
    、客觀上可供兇器使用之老虎鉗1 把（即附表二編號三所示
    ），至謝孫雄位於新北市板橋區○○○路○ 段175 巷4 之2
    號住處外，將謝孫雄所有之熱水器1 台拆下後，以上開機車
    載離現場而竊取之，得手後將竊得之熱水器1 台以250 元至
    500 元之價格，販賣予不知情之資源回收業者，得款花用一
    空。嗣於耗盡上開機車之汽油後，將該機車任意棄置在不詳
    處所（迄未尋獲）。因胡秀琴、謝孫雄於察覺遭竊後，報警
    處理，經警調閱現場監視錄影紀錄，始循線查悉上情。
  (四)於100 年10月7 日中午12時許，在新北市板橋區○○○路○
    段10巷9 弄2 號前，持其所有、如附表二編號一所示之鑰匙
    1 支，插入廖錫雄所有、停在該處之車號M35-200 號普通重
    型機車之電門，並扭轉發動引擎後，隨即將該機車騎離現場
    而竊取之，得手後供己代步使用。因廖錫雄於察覺遭竊後，
    報警處理，警方循線於同日晚上7 時40分許，在臺北市萬華
    區○○○路○ 段286 號旁查獲施珀丞，起出上開遭竊之機車
    （已發還廖錫雄），並扣得施珀丞所有、如附表二編號一所
    示之鑰匙1 支，始悉上情。
  (五)施珀丞上開為警逮捕後，經移送檢察官偵訊，檢察官於100
    年10月8 日諭知限制住居後釋放。詎仍不知檢束其行，旋於
    100 年10月9 日中午12時16分稍前之某時，在新北市○○區
    ○○街19巷72弄2 號前，持其所有、如附表二編號二所示之
    鑰匙1 支，插入蔡彩霞所有、交由張育華使用而停在該處之
    車號GEA-285 號普通重型機車之電門，並扭轉發動引擎後，
    隨即將該機車騎離現場而竊取之，得手後供己代步使用，嗣
    於耗盡汽油後，將該機車任意棄置在不詳處所（迄未尋獲）
    。因張育華察覺遭竊後，報警處理，經警調閱現場監視錄影
    紀錄，始循線查悉上情。
  (六)於100 年10月15日下午1 時許，在新北市○○區○○路14號
    對面，持其所有、如附表二編號二所示之鑰匙1 支，插入陳
    建銘所有、停在該處之車號BKX-258 號普通重型機車之電門
    ，並扭轉發動引擎後，隨即將該機車騎離現場而竊取之，得
    手後供己代步使用。另於100 年10月18日上午10時30分許，
    駕駛上開竊得之機車，攜帶其所有、客觀上可供兇器使用之
    老虎鉗1 把（即附表二編號三所示），至何雨憲位於新北市
    ○○區○○街26號1 樓住處後門外、徐文琴位於同街20巷1
    號1 樓住處外，接續將何雨憲、徐文琴所有之熱水器各1 台
    拆下後，以上開機車載離現場而竊取之。得手後，施珀丞駕
    駛上開竊得機車，載運上開竊得熱水器2 台，擬尋找資源回
    收業者販賣牟利，嗣於100 年10月18日上午11時30分許，行
    經新北市○○區○○路3 段36巷68弄7 之1 號前，為警盤查
    而查獲，起出上開遭竊之機車（已發還陳建銘）、熱水器2
    台（已發還何雨憲、徐文琴），並扣得施珀丞所有、如附表
    二編號二所示之鑰匙1 支、編號三所示之老虎鉗1 把，始悉
    上情。
  (七)另於100 年10月16日上午9 時50分稍前之某時，攜帶其所有
    、客觀上可供兇器使用之老虎鉗1 把（即附表二編號三所示
    ），徒步至劉俊雄位於新北市板橋區○○○路○ 段7 巷17號
    住處外、林美蘭位於同路段145 巷4 號住處外，接續將劉俊
    雄、林美蘭所有之熱水器各1 台拆下後，搭乘不知情之計程
    車一併載離現場而竊取之，得手後以每台250 元至500 元之
    價格，販賣予不知情之資源回收業者，得款花用一空。因劉
    俊雄、林美蘭報警處理，警方轄區於短時間內發生多起熱水
    器遭竊案件，且手法均相同，合理懷疑施珀丞可能涉案，經
    偵詢施珀丞，始查悉上情。
二、案經李權明訴由新北市政府警察局板橋分局及臺北市政府警
    察局萬華分局移送臺灣板橋地方法院檢察署檢察官偵查起訴
    。本院於準備程序進行中，被告就被訴事實為有罪之陳述，
    經告知簡式審判程序之旨，並聽取當事人之意見後，本院裁
    定進行簡式審判程序。
    理  由
一、上揭事實，均據被告施珀丞於警詢、偵訊及本院審理時坦承
    不諱，核與告訴人李權明、被害人張淑貞、馬鵬雲、胡秀琴
    、謝孫雄、廖錫雄、張育華、陳建銘、何雨憲、徐文琴、劉
    俊雄、林美蘭等人於警詢之指述情節相合，且有如附表二所
    示之鑰匙2 支、老虎鉗1 把扣案可資佐證，此外並有扣押筆
    錄暨扣押物品目錄表各2 份（見100 年度偵字第27762 號卷
    《下稱偵(一)卷》第13至17頁、100 年度偵字第27922 號卷《
    下稱偵(二)卷》第36至39頁）、贓物認領保管單4 紙（見偵(一)
    卷第10頁、偵(二)卷第43至45頁）、車輛協尋電腦輸入單6 紙
    、報案三聯單3 紙、失車案件基本資料詳細畫面報表5 紙（
    見偵(一)卷第25頁、偵(二)卷第46至58頁）、新北市政府警察局
    板橋分局板橋派出所警員李家銘出具之職務報告1 份（見偵
    (二)卷第99頁）、現場監視錄影翻拍照片及模擬確認照片（見
    偵(二)卷第59至65頁）、查獲贓證物照片（見偵(一)卷第11頁、
    偵(二)卷第65頁反面至66頁反面）附卷可憑，足認被告之自白
    與事實相符，堪予採信。從而，本案事證已臻明確，被告犯
    行均堪認定，應依法論科。
二、按刑法第321 條第1 項第3 款所謂「兇器」，其種類並無限
    制，凡客觀上足對人之生命、身體、安全構成威脅，具有危
    險性之器具皆屬之，此有最高法院79年台上字第5253號判例
    意旨可資參照。查扣案如附表編號三所示之老虎鉗1 把，為
    一般五金工具，金屬材質，質地堅硬，有把手可供握取，此
    觀照片所示甚明（見偵(二)卷第66頁），倘持以揮刺、擊打，
    顯足以危害人之生命、身體、財產安全，顯然具有客觀上之
    危險性，自屬兇器無疑。是核被告所為，係犯刑法第321 條
    1 項第3 款之攜帶兇器竊盜罪（事實欄第一項(二)後段、(三)後
    段、(六)後段、(七)部分）及同法第320 條第1 項之竊盜罪（其
    餘部分，詳如附表一所示）。就事實欄第一項(六)後段、(七)部
    分，被告每次於密切接近之時間地點，各竊取熱水器2 台，
    各舉動之獨立性極為薄弱，依一般社會健全觀念，難以強行
    分離，顯各係基於單一犯意接續所為，應分別包括評價為一
    行為。又被告每次以一個竊盜行為，同時侵害二位被害人之
    財產法益，而觸犯數竊盜罪，為同種想像競合犯，應依刑法
    第55條規定，各從一重處斷，而分別論以一罪。所犯如附表
    一所示之十罪，犯意各別，行為互殊，應分論併罰。又被告
    曾受如上揭事實欄所述之有期徒刑執行完畢，有臺灣高等法
    院被告前案紀錄表1 份在卷可考，其於受有期徒刑之執行完
    畢後，5 年以內故意再犯本案有期徒刑以上之上開十罪，均
    為累犯，皆應依刑法第47條第1 項規定加重其刑。爰審酌被
    告正值青壯之年，不思努力進取、以正當手段獲取錢財，竟
    多次竊取他人停放路邊之機車，更有利用作為其竊取他人熱
    水器之交通工具，且曾於100 年10月7 日為警查獲其竊車犯
    行，經檢察官偵訊後諭令限制住居釋放，仍不知檢束其行，
    依然故我，又先後實施多件竊盜犯行，惡性不輕，兼衡其犯
    罪之動機、目的、手段、所竊財物之價值、對於被害人所生
    危害程度及自始至終均全部坦承犯行、犯罪後之態度尚佳等
    一切情狀，分別量處如主文所示之刑，並定其應執行刑，以
    示懲儆。如附表二所示扣案之鑰匙2 支、老虎鉗1 把，分別
    係供被告犯本案各罪所用之物（詳見附表二備註欄所載），
    已據被告供承在卷，被告並承認編號一鑰匙係伊所有、編號
    二鑰匙係伊在南雅夜市地上所拾獲（見本院卷第62頁），應
    認皆屬被告所有之物；至於編號三老虎鉗1 把，被告雖稱忘
    記是否伊所購買，然已謂伊之前在做工程，經常會用到老虎
    鉗，伊自己也有買過老虎鉗等語（見本院卷第61頁反面），
    考量該五金工具既為被告持續支配使用，衡情亦應係被告所
    有之物無疑，爰均依刑法第38條第1 項第2 款規定宣告沒收
    之。
據上論斷，應依刑事訴訟法第273 條之1 第1 項、第299 條第1
項前段，刑法第321 條第1 項第3 款、第320 條第1 項、第55條
、第47條第1 項、第38條第1 項第2 款、第51條第5 款、第9 款
，判決如主文。
本案經檢察官林錦鴻到庭執行職務。
中    華    民    國   100    年    12    月    23    日
                  刑事第十八庭  法  官  朱嘉川
以上正本證明與原本無異。
如不服本判決應於收受送達後10日內向本院提出上訴書狀，並應
敘述具體理由；其未敘述上訴理由者，應於上訴期間屆滿後20日
內向本院補提理由書（均須按他造當事人之人數附繕本）「切勿
逕送上級法院」。
                                書記官  蘇宥維
中    華    民    國   100    年    12    月    23    日
附錄本案論罪科刑法條全文：
中華民國刑法第320 條：
意圖為自己或第三人不法之所有，而竊取他人之動產者，為竊盜
罪，處5 年以下有期徒刑、拘役或5 百元以下罰金。
意圖為自己或第三人不法之利益，而竊佔他人之不動產者，依前
項之規定處斷。
前二項之未遂犯罰之。
中華民國刑法第321 條：
犯竊盜罪而有下列情形之一者，處6 月以上、5 年以下有期徒刑
，得併科新臺幣10萬元以下罰金：
一、侵入住宅或有人居住之建築物、船艦或隱匿其內而犯之者。
二、毀越門扇、牆垣或其他安全設備而犯之者。
三、攜帶兇器而犯之者。
四、結夥三人以上而犯之者。
五、乘火災、水災或其他災害之際而犯之者。
六、在車站、埠頭、航空站或其他供水、陸、空公眾運輸之舟、
    車、航空機內而犯之者。
前項之未遂犯罰之。
附表一：
┌──┬─────────┬──────┬──────────┬───────────┐
│編號│罪名              │處刑        │沒收                │備註                  │
├──┼─────────┼──────┼──────────┼───────────┤
│一  │竊盜，累犯        │有期徒刑陸月│附表二編號一所示之物│事實欄第一項(一)部分    │
├──┼─────────┼──────┼──────────┼───────────┤
│二  │竊盜，累犯        │有期徒刑陸月│附表二編號一所示之物│事實欄第一項(二)前段部分│
├──┼─────────┼──────┼──────────┼───────────┤
│三  │攜帶兇器竊盜，累犯│有期徒刑柒月│附表二編號三所示之物│事實欄第一項(二)後段部分│
├──┼─────────┼──────┼──────────┼───────────┤
│四  │竊盜，累犯        │有期徒刑陸月│附表二編號一所示之物│事實欄第一項(三)前段部分│
├──┼─────────┼──────┼──────────┼───────────┤
│五  │攜帶兇器竊盜，累犯│有期徒刑柒月│附表二編號三所示之物│事實欄第一項(三)後段部分│
├──┼─────────┼──────┼──────────┼───────────┤
│六  │竊盜，累犯        │有期徒刑陸月│附表二編號一所示之物│事實欄第一項(四)部分    │
├──┼─────────┼──────┼──────────┼───────────┤
│七  │竊盜，累犯        │有期徒刑柒月│附表二編號二所示之物│事實欄第一項(五)部分    │
├──┼─────────┼──────┼──────────┼───────────┤
│八  │竊盜，累犯        │有期徒刑柒月│附表二編號二所示之物│事實欄第一項(六)前段部分│
├──┼─────────┼──────┼──────────┼───────────┤
│九  │攜帶兇器竊盜，累犯│有期徒刑拾月│附表二編號三所示之物│事實欄第一項(六)後段部分│
├──┼─────────┼──────┼──────────┼───────────┤
│十  │攜帶兇器竊盜，累犯│有期徒刑拾月│附表二編號三所示之物│事實欄第一項(七)部分    │
└──┴─────────┴──────┴──────────┴───────────┘
附表二：
┌──┬─────────┬──────────────────────┐
│編號│品名數量          │備註                                        │
├──┼─────────┼──────────────────────┤
│一  │鑰匙壹支          │供施珀丞犯事實欄第一項(一)、(二)前段、(三)前段、(四)│
│    │                  │所用之物                                    │
├──┼─────────┼──────────────────────┤
│二  │鑰匙壹支          │供施珀丞犯事實欄第一項(五)、(六)前段所用之物    │
├──┼─────────┼──────────────────────┤
│三  │老虎鉗壹把        │供施珀丞犯事實欄第一項(二)後段、(三)後段、(六)後段│
│    │                  │、(七)所用之物                                │
└──┴─────────┴──────────────────────┘